Cédric Thiébault

Lausanne, VD cedric.thiebault@gmail.com

Langues : français, anglais Nationalités : français, canadien Permis de travail en Suisse : Permis B

Blog: http://surunairdejava.com



Ingénieur Java Senior / Architecte logiciel

Ingénieur informatique fort d'une expérience de 15 ans en développement Java et de plus de 7 ans en architecture logicielle, je cherche à élargir et partager mes compétences dans un poste combinant architecture et développement Java/Scala au sein d'une entreprise aux technologies innovantes liées à l'open-source.

- Développeur full-stack de plus de 15 ans d'expérience en Java avec une très bonne maîtrise des technologies open-source
- 7 ans d'architecture d'application web Java
- Très intéressé par le mouvement DevOps afin de rester en contrôle du code source à la production
- Développement de logiciel Open Source dans le domaine de l'épidémiologie et de la bioinformatique
- Très bon esprit d'analyse et capacité à travailler en équipe

Compétences informatiques

- Langage: Java 8, Scala, Javascript, Python, PHP
- Framework: Spring Framework, Spring Batch, Spring Boot
- Persistence: JPA/Hibernate, MongoDB, Neo4j, Spring Data, OrientDB
- **Web**: JHipster, GWT (GWTP, SmartGWT, Vaadin), Wicket, JSP, Spring MVC, Struts, SiteMesh, LESS, SASS, Bootstrap
- REST: RestEasy, Jersey, Spring MVC, Protocol Buffer, Swagger
- Javascript : AngularJS, Yeoman, Bower, Gulp, Grunt, JQuery
- **Security**: Shiro, Spring Security
- Test: JUnit, TestNG, Mockito, EasyMock, AssertJ, PIT mutation, ScalaTest,
- Search : Elastic Search, SolR, Lucene
- SCM/Build: Git, Maven, SBT, Gradle, Jenkins, TeamCity, Bamboo, Sonar
- **DevOps**: Docker, Puppet, Rancher, Vagrant, Amazon EC2
- Server/Environment: Tomcat, Jetty, Linux, Windows, IntelliJ, Eclipse
- Methodology: Scrum, Kanban, TDD, XP

Expériences professionnelles

Crossing-Tech - Lausanne

http://crossing-tech.com

[depuis août 2015]

- Architecte principal de la Connectivity Factory pour l'immobilier : plateforme web pour la gestion de fonds immobiliers
 [Scala 2.11, Java 8, Spring Boot, AngularJS, Hibernate, MongoDB, ElasticSearch, Spring Security (ACL), Docker]
- Mise en place d'une infrastructure de développement avec Docker et Puppet : Gitlab, Artifactory, Jenkins, Sonar, Docker Registry, Rancher, Monitoring (ELK) [Docker, Puppet]
- Développement et build de la plateforme Connectivity Factory [Scala, Java, OSGI, Maven, Docker]

Nespresso Software Factory - Lausanne

[sept. 2014 - août 2015]

http://nespresso.com

Consultant pour Antaes Consulting (http://antaes.ch).

- Business Web Services: Nespresso REST API [OAuth, Java 8, Scala 2.11, Jersey]
- Optimisation du processus de build : développement de module Puppet et de plugins Jenkins et Atlassian Stash pour automatiser la création de job sous Jenkins.
 [Puppet, Vagrant, Java 7]
- Application web pour la gestion des traductions des applications mobiles natives [Java 8, Spring Boot, Vaadin, Hibernate]

Maelstrom Research / OBiBa - Montréal

[juin 2010 - juillet 2014]

http://maelstrom-research.org / http://obiba.org

Senior au sein d'une équipe de 5 programmeurs, je participe à l'architecture et au développement d'applications web open source pour les études épidémiologiques et les biobanques. Mes contributions sont visibles sur GitHub (https://github.com/cthiebault).

Mica 2: portail pour les consortium d'études
[Java 8, JHipster, Spring Boot, Spring Data, Jersey, Protocol Buffer, AngularJS,
Yeoman, Bower, Grunt, TestNG, AssertJ, Mockito, Drupal]

- Opal: gestionnaire de données des participants
 [Java 7, MongoDB, ElasticSearch, Spring, Shiro, Jersey, Swagger, Maven, Gradle,
 OrientDB, GWT, JPA/Hibernate, Bean Validation, Protocol Buffer, AssertJ, Mockito]
- Onyx : logiciel d'interview des participants
 [Java 6, Wicket, Shiro, Junit, Maven]

P3G Consortium - Montréal

[mai 2007 - juin 2010]

http://p3g.org

Responsable du développement informatique.

- p3gobservatory.org : gestionnaire de contenu pour décrire les études épidémiologiques [Java 6, Wicket, Spring, Hibernate, Maven]
- datashaper.org: application permettant de faciliter l'harmonisation des données des études épidémiologiques. Les données sont stockées sous forme ontologique (RDF).
 [Java 6, Wicket, RDF/OWL/Sesame, Spring, Hibernate, Spring MVC, Smart GWT]

Axon ID - Montréal

[déc. 2006 - mai 2007]

http://axon-id.com

Développement d'une application web permettant d'accélérer le temps de réponse des agents de vente de produit d'assurance de Industrielle Alliance.

[Java 5, Struts, Spring, Ibatis, Maven, Javascript/Ajax, Junit]

McGill / Génome Québec - Montréal

[août 2005 - déc. 2006]

http://mcgill.ca

Consultant pour Distinct Horizon / Sequence Technologie.

Développement d'un LIMS (Laboratory Information Management Systems)
 [Java 5, Spring, Spring Security, Spring webflow, CAS, Hibernate, RMI, JMS, Junit, Maven]

 MxDoc : gestionnaire de document pour les entreprises pharmaceutiques et bioinformatiques (FDA compliance).
 [Java, Struts, Spring, Maven, Junit]

InpixMedia - Montréal

[mai 2002 - avril 2003]

http://inpix.ca

Application d'envoie de newsletters.
 [Java, JSP/Servlet, Ant]

YY Technologies - Mountain View, CA, USA

[avril - août 2000 et fév - sept 2001]

Stages dans le cadre de mes études d'ingénieur informatique. [Java, C++, Perl, Bash]

Contributions et publications

Mes contributions open source sont visibles sur mon profil GitHub : https://github.com/cthiebault

Je publie également mes expériences Java sur mon blogue : http://surunairdejava.com

Formation académique

1996 - 2001

Ingénieur en informatique et télécom réseaux diplômé de l'EFREI (Ecole Française d'Electronique et d'Informatique) - Paris, France.

Formation continue

- Big Data Coursera Sept. 2015 Incomplet
- Principles of Reactive Programming, Scala Coursera Mai 2015
- Functional Programming Principles, Scala Coursera 2013

Dans le cadre de la veille technologique et étant très intéressé par les nouvelles technologies, j'assiste régulièrement aux conférences du Java User Group Lausanne, Scala-Romandie et Big Data Romandie. Je participais précédemment aux soirées du Montréal Java User Group et MontrealJS.

Centres d'intérêt

Parapente (diplôme d'instructeur de la fédération Québécoise de vol libre), kite-surf / snowkite, ski de rando, télémark.

Références sur demande